【裁判字號】    97,上訴,3094
【裁判日期】    980121
【裁判案由】    違反毒品危害防制條例
【裁判全文】
臺灣高等法院臺中分院刑事判決        97年度上訴字第3094號
上  訴  人
即  被  告  甲○○
                    (另案在臺灣臺中監獄執行)
選任辯護人  李婉華律師
上訴人因違反毒品危害防制條例案件，不服臺灣臺中地方法院
97年10月30日第一審判決 (民國97年度訴字第1248號，起訴案號
：臺灣臺中地方法院檢察署民國97年度偵字第3995號），提起上
訴，本院判決如下：
    主  文
原判決撤銷。
甲○○持有第一級毒品，累犯，處有期徒刑肆月；又持有第一級
毒品，累犯，處有期徒刑肆月；又持有第一級毒品，累犯，處有
期徒刑肆月，應執行有期徒刑捌月。
    事  實
一、甲○○前於95年8月9日，因竊盜案件經本院以95年度上易字
    第768號判決，處有期徒刑9月確定，又於95年9月25日，因
    施用第一級毒品及第二級毒品案件，經原審法院以95年度訴
    字第2209號判決，分處有期徒刑10月及3月確定，嗣經定應
    執行刑為有期徒刑1年8月並減刑後，於96年7月16日執行完
    畢，猶不知悔改，明知海洛因係屬毒品危害防制條例第2條
    第2項第1款所列管之第一級毒品，不得非法持有，竟基於持
    有第一級毒品海洛因之犯意，持用門號0000000000號行動電
    話（未扣案）作為聯絡之工具，先後於96年11月23日上午10
    時7分許、同年月23日16時10分許（檢察官誤載為16時38分
    許）、同年月26日上午10時42分許，由林敏君以門號0000
    000000號行動電話撥打聯絡共同購買海洛因後，再各於其後
    約半小時許，在臺中市○○路與進德路附近之土地公廟共同
    以每小包海洛因新臺幣（下同）500元之價格，向綽號阿猴
    之人購買海洛因3次，而三次持有第一級毒品海洛因。
二、案經臺中縣警察局太平分局報請臺灣臺中地方法院檢察署檢
    察官偵查起訴。
    理  由
一、被告甲○○對於上開事實在原審偵審中及本院審理時均供認
    不諱，核與證人林敏君在檢察官偵查中及原審審理時証述之
    情節相符，堪信被告之自白與事實相符，其犯行應可認定，
    核係犯毒品危害防制條例第11條第1項之持有第一級毒品罪
    。公訴人認被告係犯同條例第4條第1項之販賣第一級毒品罪
    云云。按公訴人認為被告涉犯販賣第一級毒品罪，係基於証
    人林敏君於97年1月25日在警訊中供稱，其於事實欄所載之
    時間，三次向被告購買第一級毒品，並有通訊監察譯文附卷
    可証。經查被告自警訊、原審偵審中及本院審理時均堅決否
    認販賣第一級毒品與林敏君，均辯稱係與林敏君二人各出
    500元向綽號「阿猴」者購買第一級毒品，而證人林敏君於
    檢察官偵查中及原審審理時亦均否認向被告購買第一級毒品
    ，均証稱係與被告各出500元向綽號「阿猴」者購買第一級
    毒品。雖證人林敏君於97年1月25日警訊中供稱，事實欄所
    載之時間三次向被告購買500元之第一級毒品，惟移送檢察
    官後，檢察官詢以「1月25日在警局製作筆錄內容實在否」
    ？證人林敏君答以「那是我和他 (指被告)一起合買，一人
    出500元，向一個叫阿猴的人購買，因我和阿猴不熟，都是
    甲○○聯絡阿猴，因我打電話給阿猴，他都不賣給我，所以
    我叫甲○○二人說二個人各出500元，叫甲○○打電話給阿
    猴，阿猴電話是0000000000號」，是林敏君之警訊筆錄所載
    三次向被告購買第一級毒品，其真實性顯有可疑。又林敏君
    於97年1月25日同次警訊筆錄，警查詢以「96年12月5日你撥
    打電話後雙方 (指林敏君與綽號小黑)於何時地進行毒品交
    易」？林敏君答以：「我撥打電話後，約過半小時，在台中
    縣大里市○○路阿拉丁KTV前面進行毒品交易，我向小黑購
    買2000元海洛因，其中1000元是我幫綽號瑞阿 (按即被告甲
    ○○)拿的」 (見警卷第16頁)，則證人林敏君既與被告合資
    共同而向小黑購買毒品，被告與林敏君共同合資向綽號阿猴
    者購買毒品，自屬合理可能，是被告與證人林敏君所供，係
    二人各出500元向綽號「阿猴」者購買毒品，應屬事實，證
    人林敏君上開警訊筆錄所載三次向被告購買第一級毒品，不
    能作為被告不利之證據，又被告與林敏君之通訊監察譯文，
    雖有「拿500」「粉阿」「要500」等詞句，然並不能證明被
    告有販售毒品與林敏君，反而於96年12月5日之通訊監察譯
    文中，有被告與林敏君各出1000元在阿拉丁買毒品之譯文
    (見警卷第34頁)，此部分核與林敏君在97年1月25日之警訊
    筆錄記載相同，是上開通訊監察譯文並不能作為被告不利之
    證據，反足証被告確有與林敏君共同出資購買毒品，是被告
    販買第一級毒品與林敏君之犯罪，尚屬不能證明，被告應係
    犯毒品危害防治條例第11條第1項之持有第一級毒品罪，起
    訴法條應予變更。被告三次持有第一級毒品，犯意各俱，應
    併合處罰。被告前於95年8月9日，因竊盜案件，經本院以
    95年度上易字第768號判決處有期徒刑9月確定，又於95年9
    月25日，因施用第一級毒品及第二級毒品案件，經原審法院
    以95年度訴字第2209號判決分處有期徒刑10月及3月確定，嗣
    經定應執行刑為有期徒刑1年8月並經減刑後，於96年7月16
    日執行完畢，有臺灣高等法院被告前案紀錄表在卷可考，其
    於有期徒刑之執行完畢後，5年以內故意再犯本件有期徒刑
    以上之上開3罪，均為累犯。
二、原審以被告罪證明確，予以論罪科刑，固非無見，惟查被告
    係犯持有第一級毒品罪，原判決誤認被告係犯販賣第一級毒
    品罪尚有未當，被告上訴意旨指摘原判決不當，為有理由，
    應由本院將原判決撤銷改判，爰審酌被告犯罪之動機、目的
    、手段，犯後坦承犯行等一切情狀，分別量處如主文第二項
    所示之刑，並定其應執行刑。
據上論斷，應依刑事訴訟法第三百六十九條第一項前段、第三百
六十四條、第二百九十九條第一項前段、第三百條，毒品危害防
制條例第十一條第一項，刑法第十一條、第四十七條、第五十一
條第五款判決如主文。
本案經檢察官乙○○到庭執行職務。
中    華    民    國    98    年    1     月    21    日
            刑事第二庭    審判長法  官  李  璋  鵬
                                法  官  蕭  錦  鍾
                                法  官  胡  森  田
上列正本證明與原本無異。
檢察官得上訴。
被告不得上訴。
如不服本判決應於收受送達後十日內向本院提出上訴書狀，其未
敘述上訴理由者，並得於提起上訴後十日內向本院補提理由書 (
均須按他造當事人之人數附繕本)「切勿逕送上級法院」。
                                書記官  陳  文  琴
中    華    民    國    98    年    1     月    21    日


司法院資訊處製作；財團法人民間司法改革基金會備份。
